【裁判字號】    95,聲,1391
【裁判日期】    950907
【裁判案由】    返還擔保金
【裁判全文】
臺灣高雄地方法院民事裁定              95年度聲字第1391號
聲  請  人  聯邦商業銀行股份有限公司
法定代理人  甲○○
相  對  人  乙○○○○○○
當事人間聲請返還擔保金事件，本院裁定如下：
  主  文
本院民國九十四年存字第三０五三號提存事件聲請人所提存之擔
保物交通銀行開發金融債券第十五期第九次五年期債票金額新臺
幣壹拾萬元（票號IU000728）壹張准予返還。
  理  由
一按按訴訟終結後，供擔保人證明已定20日以上之期間，催告受
  擔保利益人行使權利而未行使者，法院應依供擔保人之聲請，
  以裁定命返還其提存物，民事訴訟法第104 條第1 項第2 款定
  有明文。依同法第106 條規定，上開有關供訴訟費用擔保之規
  定，於因假扣押供擔保之情形準用之。是其所謂之「訴訟終結
  」，係指依假扣押所保全之請求提起之本案訴訟終結；如供擔
  保人未提起本案訴訟時，則指假扣押裁定及假扣押執行程序均
  不存在者而言，最高法院民國92年度台抗字第19號裁定足資參
  照。
二本件聲請人與相對人間請求返還擔保金事件，聲請人前遵本院
  94年度裁全字第4130號民事裁定為擔保假扣押債權曾提供交通
  銀行開發金融債券第15期第9 次5 年期債票金額新臺幣10萬元
  （票號IU000728）1張為擔保，並以本院94年度存字第3053號
  提存事件在案，嗣經本院以94年度執全字第2598號併入94年度
  執全字第2530號執行假扣押完畢。
三茲聲請人主張，該事件因假扣押標的物，即坐落高雄市○○區
  ○○段307 、307-1 地號土地暨其上建物門牌號碼同區○○路
  77號6 樓之1 、臥龍路99巷1 號地下1 層，業經本院調取94年
  度執全字第2530號、第2598號執行卷，另以94年度執字第5057
  7 號案件執行拍賣該標的物，並於95年3 月15日拍賣與第三人
  完畢，嗣於95年3 月22日通知地政機關塗銷該不動產查封登記
  而告終結。聲請人遂於執行程序終結後，另於95年6 月22日以
  存證信函催告受擔保利益人即相對人於21日內行使權利，於95
  年6 月26日送達相對人，惟相對人迄今仍未行使，爰依首開規
  定，聲請發還擔保金，並提出本院民事執行處95年4 月17日95
  雄院隆民治94執字第50577 號函、存證信函、掛號函件執據、
  掛號郵件收件回執等為證。
四經本院依職權調取本院94年度裁全字第4130號、本院94年度執
  全字第2598號、94年度存字第3053號、94年度執字第50577 號
  拍賣抵押物卷、94年度執全字第2530號假扣押卷審核結果屬實
  ，且相對人迄未行使權利之情事，亦經本院依職權查證明確，
  有本院民事紀錄科查詢表6 紙、臺灣臺北地方法院95年9 月1
  日北院錦文人字第0950004604號函在卷可憑。因本院94年度裁
  全字第4130號假扣押裁定業經聲請執行，聲請人不得再以該裁
  定為執行名義聲請執行，又聲請人已聲請之假扣押執行程序亦
  因該標的物拍賣與第三人，故假扣押查封登記已遭塗銷，而不
  存在，是以揆諸上開說明，聲請人聲請發還擔保金，自無不合
  ，應予准許。
五依民事訴訟法第104條第1項第3款，裁定如主文。
中    華    民    國    95    年    9     月    7     日
                  民事第六庭法  官  謝靜雯
正本證明與原本無異。
如不服本裁定應於送達10日內向本院提出抗告狀，並繳納裁判費
新台幣1,000元。
中    華    民    國    95    年    9     月    7     日
                            書記官  鄭淑華


司法院資訊處製作；財團法人民間司法改革基金會備份。
